臺灣新北地方法院三重簡易庭小額民事判決
111年度重小字第2450號
原      告  富邦產物保險股份有限公司

法定代理人  賴榮崇  
訴訟代理人  黃律皓  
            石益帆  
            鍾富丞  
被      告  廖金枝即中春工業社



兼
訴訟代理人  關人榮  


上列當事人間請求侵權行為損害賠償事件，本院於民國111年10
月27日言詞辯論終結，判決如下：
　　主　    文
一、原告之訴駁回。
二、訴訟費用新臺幣(下同）1,000元由原告負擔。
    事實及理由
一、原告主張：
　㈠被告中春工業社及之受僱人即被告關人榮，於民國110年9月1
    8日13時34分許，駕駛車牌號碼0000-00號車（下稱被告車輛
    ），行經新北市新莊區新崑路與莊崑路口處時，因疏未注意
    車前狀況及未保持行車安全距離之過失，致碰撞由原告承保
    、訴外人江政倫（下稱江政倫）所有並由其駕駛車牌號碼00
    0-0000號車（下稱系爭車輛），致系爭車輛受損，原告並已
    依保險契約賠付64,475元之修復費用。而被告廖金枝即中春
    工業社為被告關人榮之僱用人，被告廖金枝即中春工業社應
    就上開侵權行為負連帶負賠償責任。為此，爰依民法第184
    條第1項前段、第188條、第191條之2及保險法第53條第1項
    規定，提起本件訴訟。
  ㈡聲明：被告應連帶給付原告64,475元，及自起訴狀繕本送達
    之翌日起至清償日止，按年息5％計算之利息。
二、被告則以：
  ㈠被告關人榮辯稱：伊係受僱於中春工業社，事故當天為星期
    六，並非執行職務時間。又系爭事故係因江政倫急煞所致，
    且造成伊受傷，伊有去醫院驗傷等語。
  ㈡並均聲明：請求駁回原告之訴。　
三、本院之判斷：
  ㈠原告主張被告於上開時、地駕駛被告車輛與系爭車輛發生碰
    撞事故，致生系爭車輛受損，原告因此支付車損修復費用共
    64,475元，並已理賠完畢之事實，業據其提出新北市政府警
    察局道路交通事故當事人登記聯單、道路交通事故現場圖、
    行車執照與駕駛執照、汽機車險理賠申請書、賓航賓士汽車
    股份有限公司新北分公司估價單、系爭車輛受損照片、電子
    發票等件為證（本院卷第15至33頁），核與本院依職權向新
    北市政府警察局新莊分局調閱本件道路交通事故卷宗，且為
    被告等人所不爭執，是原告此部分主張，堪信屬實。
  ㈡按因故意或過失，不法侵害他人之權利者，負損害賠償責任
    。汽車、機車或其他非依軌道行駛之動力車輛，在使用中加
    損害於他人者，駕駛人應賠償因此所生之損害，民法第184
    條第1項前段、第191條之2前段分別定有明文。又行車起駛
    前，應注意前後左右有無障礙或車輛行人，並應讓行進中之
    車輛行人優先通行；汽車行駛時，駕駛人應注意車前狀況及
    兩車並行之間隔，並隨時採取必要之安全措施；汽車超車時
    ，時應顯示左方向燈並於前車左側保持半公尺以上之間隔超
    過，行至安全距離後，再顯示右方向燈駛入原行路線，道路
    交通安全規則第94條第3項、第101條第1項第5款亦分別定有
    明文。再汽車駕駛人禁止在前行車之右側超車，道路交通管
    理處罰條例第47條第3款復有明文。經查：
  ⑴兩造於事故時皆從某社區地下室停車場駛出後右轉沿新崑路
    往板橋方向行駛後，系爭車輛暫先停於路邊後，接著從路邊
    起駛而行駛於被告車輛右側時，系爭車輛左後車尾與被告車
    輛右側前車頭發生碰撞乙情，有道路交通事故現場圖、道路
    交通事故調查記錄表、現場照片在卷可憑（本院卷第41至57
    頁）。
  ⑵被告關人榮於警詢陳稱略以：伊從社區地下室出來欲右轉板
    橋方向時，系爭車輛停在車道不動，伊遂鳴按喇叭示意要求
    該車往前開，其後，伊右轉從對方左側超車後，對方從伊右
    後方超車試圖擋住伊，隨即雙方發生擦撞等語（本院卷第44
    頁）。核與本院於111年8月25日當庭勘驗被告關人榮行車紀
    錄器畫面結果略以：被告車輛自大樓地下室停車場車道駛出
    ，見系爭車輛車頭朝右停在停車場出口與道路交界處，被告
    煞車停於系爭車輛後方，經鳴按喇叭後，系爭車輛略往右前
    行駛後停靠新崑路旁並略微倒車，然因新崑路該路段中央為
    雙黃線且雙向均有車輛行進中，致被告車輛無足夠空間足以
    順利右轉行駛新崑路，被告遂因此多次按鳴喇叭，嗣被告車
    輛自系爭車輛左側繞行超車，沿新崑路行駛約2秒後，系爭
    車輛從新崑路外側（即系爭車輛與路邊機車停車格中間）突
    然出現在畫面右側，系爭車輛車頭及車身均超過系爭車輛右
    側後，隨即聽見有金屬碰撞之聲音後，兩造均停車後，系爭
    車輛駕駛人下車等情（本院卷第123至129頁），大致相符，
    堪認屬實。
  ⑶綜合前揭資料，足認本件事故之發生，係系爭車輛駕駛人江
    政倫，因停車阻擋被告車輛行進路線而遭被告車輛鳴按喇叭
    提醒，在被告車輛繞過暫停路旁之系爭車輛行駛在新崑路上
    後，系爭車輛於短時間內逕行自前車即被告車輛之右側超車
    ，且未注意保持行車安全距離而發生碰撞，堪認系爭事故之
    發生，應係肇因於系爭車輛駕駛人江政倫違反前揭交通規則
    所致。
  ⑷又行車起駛前，應注意前後左右有無障礙或車輛行人，並應
    讓行進中之車輛行人優先通行；汽車行駛時，駕駛人應注意
    車前狀況及兩車並行之間隔，並隨時採取必要之安全措施，
    道路交通安全規則第89條第1項第7款亦有明文。退萬步言，
    縱使系爭車輛駕駛人江政倫警詢中所述（本院卷第46頁），
    因系爭車輛右側有行人經過，其遂移動系爭車輛向左靠等情
    屬實（非本院認定之事實），江政倫亦有起駛前未應注意前
    後左右有無障礙或車輛行人，並未讓行進中之車輛優先通行
    之過失。
  ⑸綜上各情，堪認系爭事故之發生，係因系爭車輛駕駛人江政
    倫違反前揭交通規則所致，而被告關人榮就系爭車輛碰撞事
    故之發生，難認有何過失，是原告請求被告關人榮賠償系爭
    車輛之損害，即屬無據。
四、從而，原告主張被告應連帶給付原告64,475元，及自起訴狀
    繕本送達翌日起至清償日止，按年息5％計算之利息，為無理
    由，應予駁回。
五、本件事證已臻明確，兩造其餘主張及舉證，經本院審酌後認
    與判決之結果不生影響，爰不再逐一論列，附此敘明。
六、訴訟費用負擔之依據：民事訴訟法第78條、第436條之19第1
    項規定，確定訴訟費用之負擔如主文第2項所示。　　　
中　　華　　民　　國　　111 　年　　11　　月　　17　　日
　　　　　　　　　三重簡易庭  法  官  王凱俐
以上為正本係照原本作成。
對於本件判決如有不服，應於收受送達後20日內向本院提出上訴
書狀，上訴於本院合議庭，並按他造當事人之人數附具繕本。當
事人之上訴，非以判決違背法令為理由不得為之，上訴狀應記載
上訴理由，表明下列各款事項：
（一）原判決所違背之法令及其具體內容。
（二）依訴訟資料可認為原判決有違背法令之具體事實。
如未於上訴後20日內補提合法上訴理由書，法院得逕以裁定駁回
上訴。
中　　華　　民　　國　　111 　年　　11　　月　　17　　日
　　　　　　　　　　　　　　　書記官　李采錡